【裁判字號】    98,審訴,1138
【裁判日期】    980526
【裁判案由】    清償借款
【裁判全文】
臺灣臺北地方法院民事判決            98年度審訴字第1138號
原      告  臺灣中小企業銀行股份有限公司
法定代理人  戊○○
訴訟代理人  乙○○
被      告  丁○○
            甲○○
            丙○○○
                      號
上列當事人間請求清償借款事件，本院於中華民國98年5月25日
言詞辯論終結，判決如下：
    主      文
被告應連帶給付原告新臺幣玖拾捌萬肆仟壹佰零壹元及自民國九
十七年四月二十八日起至清償日止，按年息百分之三點八計算之
利息，並自民國九十七年五月二十九日起至清償日止，逾期在六
個月以內者，按上開利率百分之十，逾期在六個月以上者，其超
過六個月部分，按上開利率百分之二十計算之違約金。
被告丁○○、丙○○○應連帶給付原告新臺幣柒拾萬捌仟參佰伍
拾捌元及自民國九十七年一月二十八日起至清償日止，按年息百
分之十一點八○五計算之利息，並自民國九十七年三月一日起至
清償日止，逾期在六個月以內者，按上開利率百分之十，逾期在
六個月以上者，其超過六個月部分，按上開利率百分之二十計算
之違約金。
被告丁○○應給付原告新臺幣柒萬參仟陸佰肆拾捌元，及其中新
台幣陸萬捌仟貳佰伍拾參元自民國九十七年十月八日起至清償日
止，按年息百分之十九點二六計算之利息，並自九十七年十月二
十一日起至清償日止，延滯第一個月計收新台幣壹佰元、延滯第
二個月計收新台幣佰元、延滯第三個月以上每月計收新台幣陸
佰元之逾期手續費。
訴訟費用新臺幣壹萬捌仟陸佰柒拾元被告連帶負擔新臺幣壹萬
零貳佰柒拾元，由被告丁○○、丙○○○連帶負擔新臺幣柒仟肆
佰陸拾玖元，其餘新臺幣玖佰拾肆元由被告丁○○負擔。
    事實及理由
一、按當事人得以合意定第一審管轄法院，但以關於由一定法律
    關係而生之訴訟為限，前項合意，應以文書為之，民事訴訟
    法第24條定有明文。經查，本件被告丙○○○住所地雖非屬
    本院管轄，惟依兩造所簽訂之借據第6條第4、7款、授信約
    定書第12條約定，本契約涉訟時，合意以本院為第一審管轄
    法院，是本院就本件訴訟應有管轄權。又被告丁○○、甲○○未於言詞辯論期日到場，被告丙○○○未於最後言詞辯論
    期日到場，核無民事訴訟法第386條所列各款情形，應依原
    告之聲請，由其一造辯論而為判決。
二、原告起訴主張：(一)被告丁○○邀被告甲○○、丙○○○為連
    帶保證人，於民國92年3 月21日向原告借款新臺幣（下同）
    120 萬元，約定借款期間自92年3 月27日起至112 年3 月27
    日止，分240 期定額攤還本息，利息按年息3.8%計付，如未
    按期攤還，即喪失期限利益，其債務視為全部到期，除仍按
    上開利率計收利息外，逾期在6 個月以內者，按上開利率10
    % ，逾期6 個月以上者，其超過6 個月部分，按上開利率20
    % 加付違約金。詎被告丁○○自97年4 月28日起即未依約清
    償，依授信約定書第5 條第1 項第1 款約定，其債務視為全
    部到期，尚有本金984,101 元及其利息、違約金未清償。(二)
    被告丁○○又於94年5 月23日邀被告丙○○○為連帶保證人
    ，向原告借款100 萬元，約定借款期間自94年5 月27日起至
    101 年5 月27日止，依年金法按月攤還本息，利息按原告基
    準利率加年息7. 625% 機動計付，如未按期攤還，即喪失期
    限利益，其債務視為全部到期，除仍按上開利率計收利息外
    ，逾期在6 個月以內者，按上開利率10% ，逾期6 個月以上
    者，其超過6 個月部分，按上開利率20% 加付違約金。詎被
    告丁○○自97年1 月28日起即未依約清償，依授信約定書第
    5 條第1 項第1 款約定，其債務視為全部到期，尚有本金70
    8,358 元及其利息、違約金未清償。(三)被告丁○○再於93年
    9 月13日向原告領用卡號0000000000000000號之COMBO 晶片
    卡，依約被告丁○○得於各特約商店記帳消費，惟依信用卡
    約定條款第14條及第15條約定，被告丁○○應於當期繳款截
    止日前向原告全部清償，或以循環信用方式繳付最低繳款金
    額，若逾期清償，自結帳日之次日起按年息19.26%計收遲延
    利息，另於延滯第1 個月計收100 元、第2 個月計收300 元
    、第3 個月以上者則按月計收60 0元之逾期手續費。詎被告
    丁○○自97年4 月8 日起即未依約繳款，依信用卡約定條款
    第21、22條約定，債務視為全部到期，被告即喪失期限利益
    ，尚欠消費記帳款73,648元及其利息、逾期手續費未清償。
    爰依消費借貸、連帶保證、信用卡契約之法律關係，提起本
    件訴訟等語。並聲明：如主文第1 、2 、3 項所示。
三、被告丙○○○未於最後言詞辯論期日到場，惟據其前次到庭
    辯以：對原告主張之事實不爭執，請給被告時間與銀行協商
    等語，並聲明：駁回原告之訴及假執行之聲請。被告丁○○
    、甲○○未於言詞辯論期日到場，亦未提出書狀作何聲明或
    陳述。
四、本件原告主張之事實，已據其提出借據、授信約定書、COMB
    O 晶片卡申請書、信用卡約定條款、信用卡帳欠電腦連線作
    業查詢單、放款利率歷史資料表、存款轉帳收入傳票、COMB
    O Master普卡交易明細暨繳款通知書、電腦資料查詢單等件
    為證，核屬相符，復為被告丙○○○所不爭執，被告丁○○
    、甲○○經合法通知，既未於言詞辯論期日到場，復未提出
    書狀作何聲明或陳述，堪信原告主張為真實。
五、從而，原告依消費借貸及連帶保證之法律關係，請求被告連
    帶給付如主文第1 項所示之本金、利息及違約金，請求被告
    丁○○及丙○○○連帶給付如主文第2 項所示之本金、利息
    及違約金，另依信用卡契約請求被告丁○○給付如主文第3
    項之本金、利息及逾期手續費，為有理由，應予准許。
六、本件訴訟費用額，依後附計算書確定如主文所示之金額。
據上論結，本件原告之訴為有理由，依民事訴訟法第385 條第1
項前段、第78條、第85條第1 項、第2 項，第87條第1 項，判決
如主文。
中    華    民    國    98    年    5     月    26    日
                  民事第六庭    法  官  劉又菁
計   算   書
項        目               金  額（新台幣）    備  註
第一審裁判費               18,523元
第一審公示送達登報費          150元
合        計               18,673元
應由被告連帶負擔55% 即10,270元（元以下四捨五入），被告丁○○及丙○○○連帶負擔40% 即7,469 元（元以下四捨五入），
其餘934 元由被告丁○○負擔。
以上正本係照原本作成。
如對本判決上訴，須於判決送達後20日內向本院提出上訴狀。
中    華    民    國    98    年    5     月    26    日
                                書記官  潘惠梅


司法院資訊處製作；財團法人民間司法改革基金會備份。
